Minutes et répertoires du notaire Auguste DESPREZ, 15 avril 1812 - 18 mai 1866 (étude I)
Archives nationales
Minutes et répertoires du notaire Auguste DESPREZ (étude I)
15 avril 1812 - 18 mai 1866
MC/ET/I/727 - MC/ET/I/1228, MC/RE/I/20 - MC/RE/I/31
Etude I; Desprez, Auguste
Archives nationales de France
Minutes et répertoires: la loi 2008-696 du 15 juillet 2008 relative aux archives a fixé à 75 ans à compter de la date de l'acte, ou à 25 ans à compter de la date du décès de l'intéressé si ce délai est plus bref, le délai de communication des minutes et répertoires des notaires; ce délai est porté à 100 ans à compter de la date de l'acte si le document se rapporte à un mineur (code du Patrimoine, articles L213-2, 4e d et 5e).
Autres documents de l'étude (dossiers de clients, comptabilité...): s'agissant d'archives privées, ces documents sont communicables selon les modalités fixées par le déposant ou le donateur.
Certains documents ne sont pas accessibles en raison de leur mauvais état de conservation.
Versement
Accès aux instruments de recherche de tous les notaires de l’étude I
Archives de l'étude I
- Minutes de Auguste DESPREZ, 1730 - 17 mai 1866; MC/ET/I/727 - MC/ET/I/1228
  - Minutes. 1812, mars - avril, mars - avril 1812; MC/ET/I/727
    Informations complémentaires:
    1812, 1 mars à 13 avril: actes passés par-devant Pierre Cousin, depuis le 22 février et jusqu'au 13 avril, les actes étant signés par Charles-Henri Le Brun notaire substituant.
    1812, 15 à 30 avril: actes passés par-devant Augustin Desprez.
    Informations concernant le classement:
    Le niveau inférieur de description, quand il existe, correspond aux minutes d'actes. Toutes les minutes ne sont pas forcément décrites une à une. Les descriptions de ces minutes sont plus ou moins détaillées.
    - Union des créanciers de Pierre Romain Cousin, notaire., 18 avril 1812; MC/ET/I/727
      Origine de l'information:
      Philippe Bertholet, Études et notaires parisiens en 1803, Paris Association des notaires du Châtelet, 2004 [594 actes] (voir contexte dans le Plan d’orientation général - Notaires de Paris, guides thématiques du Minutier).
      Date de création de la notice: 2006
      convention; Cousin, Pierre Romain; notaire
  - Minutes (testaments). 1730 - 1816, MC/ET/I/728
    Les dates des documents correspondent aux dates d'exercice des notaires: Nicolas-Charles Le Prévost, Antoine Quinquet, Amable-Toussaint Delarue, Pierre Cousin et Augustin Desprez.
    testament
  - Minutes. 1812, mai - 1812, juin, mai 1812 - juin 1812; MC/ET/I/729
  - Minutes. 1812, juillet - 1812, septembre, juillet 1812 - septembre 1812; MC/ET/I/730
  - Minutes. 1812, octobre - 1812, décembre, octobre 1812 - décembre 1812; MC/ET/I/731
  - Minutes. 1813, janvier - 1813, février, janvier 1813 - février 1813; MC/ET/I/732
  - Minutes. 1813, mars - 1813, avril, mars 1813 - avril 1813; MC/ET/I/733
  - Minutes. 1813, mai - 1813, juin, mai 1813 - juin 1813; MC/ET/I/734
  - Minutes. 1813, juillet, juillet 1813; MC/ET/I/735
  - Minutes. 1813, août, août 1813; MC/ET/I/736
  - Minutes. 1813, septembre - 1813, octobre, septembre 1813 - octobre 1813; MC/ET/I/737
  - Minutes. 1813, novembre - 1813, décembre, novembre 1813 - décembre 1813; MC/ET/I/738
  - Minutes. 1814, janvier - 1814, mars, janvier 1814 - mars 1814; MC/ET/I/739
    - Inventaire après décès de Jacques-Bernardin-Henri de Saint-Pierre, dit Bernardin de Saint-Pierre, homme de lettres, membre de l'Institut, demeurant rue de Bellechasse, n°15, à Eragny, à la requête de Marguerite-Charlotte-Désirée Lafitte de Pelleport, sa veuve., 3 février 1814; MC/ET/I/739
      Mention dans le répertoire du notaire coté:
      MC/RE/I/20
      Base Miriad 2 des inventaires après décès, 1801-1850, par Thierry Boudignon, avec le concours de Marie-France Nivet et du personnel du Minutier central, 1995-2012 (base de données migrée: voir contexte dans le Plan d’orientation général - Notaires de Paris, guides thématiques du Minutier).
      Date de révision: 2011
      Date de création de la notice: 2004
      inventaire après décès; Eragny (Val-d'Oise); Bellechasse (rue de); Bernardin de Saint-Pierre, Jacques-Henri (dit Bernardin de Saint-Pierre); Lafitte de Pelleport, Marguerite-Charlotte-Désirée; écrivain
    - Notoriété de Madeleine Louise Augustine Latapy, épouse d'Antoine Joseph Zenon Abot., 1er mars 1814; MC/ET/I/739
      Actes signalés par le personnel du Minutier central des notaires de Paris.
      Date de création de la notice: 2016 (N. Jourdain)
      notoriété; Latapy, Madeleine Louise Augustine; Abot, Antoine Joseph Zenon
    - Dépôt de procurations par Joseph Follin, capitaine de grenadier, par Antoine Vignali, chirurgien sous-aide, par Charles Copin, lieutenant, et par Jean-Baptiste Henry, colonel, données à Claude Romeuf, ancien officier d'infanterie., 2 mars 1814; MC/ET/I/739
      officier (armée); dépôt de pièces; procuration; Follin, Joseph; Vignali, Antoine; Copin, Charles; Henry, Jean-Baptiste; Romeuf, Claude; chirurgien
    - Mariage entre Germain Auguste Tisserand, garçon-marchand de vins demeurant à Montrouge, et Madeleine Justine François, demeurant à La Courtille commune de Belleville., 2 mars 1814; MC/ET/I/739
      contrat de mariage; Tisserand, Germain Auguste; Montrouge (Hauts-de-Seine); François, Madeleine Justine; Courtille (quartier); Belleville (ancienne commune); commerçant
    - Obligation par les époux Jean-Baptiste Sirey, avocat demeurant 19 rue d'Enfer, à Jean Louis Doulcet d'Egligny, propriétaire demeurant au 20 rue de La-Michodière., 4 mars 1814; MC/ET/I/739
      avocat; obligation; Sirey, Jean-Baptiste; Doulcet d'Egligny, Jean Louis; La-Michodière (rue de); Enfer (rue d')
    - Donation par Adrien Pierre Roussel, propriétaire demeurant au 11 rue d'Argenteuil, à Jeanne Gourdet, épouse de Charles Léon Adnot., 4 mars 1814; MC/ET/I/739
      donation; Roussel, Adrien Pierre; Gourdet, Jeanne; Adnot, Charles Léon; Argenteuil (rue d')
    - Quittance par Marie Jeanne Mayeux, veuve en premières noces de Gabriel Ménard, et en secondes de Louis Poinsignon, portière de l'enclos sur lequel se construit une partie du marché Saint-Germain ayant entrée par la rue du Four, y demeurant, à Jean François Petit Degatine, ancien avocat-avoué demeurant au 17 rue du Four-Saint-Germain., 8 mars 1814; MC/ET/I/739
      quittance; Mayeux, Marie Jeanne; Ménard, Gabriel; Poinsignon, Louis; Petit Degatine, Jean François; avocat; avoué; Four-Saint-Germain (rue du); Four (rue du)
    - Quittance par Marie Jeanne Mayeux, veuve en premières noces de Gabriel Ménard, et en secondes de Louis Poinsignon, portière de l'enclos sur lequel se construit une partie du marché Saint-Germain ayant entrée par la rue du Four, y demeurant, à Jean François Petit Degatine, ancien avocat-avoué demeurant au 17 rue du Four-Saint-Germain., 8 mars 1814; MC/ET/I/739
    - Déclaration de command par Charles Louis Nicolas Bernard Levavaseur, propriétaire demeurant au 11 rue de Cléry, à Jean Louis Truffaut, négociant demeurant à Pontoise., 9 mars 1814; MC/ET/I/739
      déclaration; Levavaseur, Charles Louis Nicolas Bernard; Truffaut, Jean Louis; négociant; Cléry (rue de); Pontoise (Val-d'Oise)
  - Minutes. 1814, avril - 1814, juin, avril 1814 - juin 1814; MC/ET/I/740
  - Minutes. 1814, juillet - 1814, août, juillet 1814 - août 1814; MC/ET/I/741
  - Minutes. 1814, septembre - 1814, octobre, septembre 1814 - octobre 1814; MC/ET/I/742
  - Minutes. 1814, novembre - 1814, décembre, novembre 1814 - décembre 1814; MC/ET/I/743
  - Minutes. 1815, janvier - 1815, février, janvier 1815 - février 1815; MC/ET/I/744
  - Minutes. 1815, mars - 1815, avril, mars 1815 - avril 1815; MC/ET/I/745
  - Minutes. 1815, mai - 1815, juin, mai 1815 - juin 1815; MC/ET/I/746
  - Minutes. 1815, juillet - 1815, août, juillet 1815 - août 1815; MC/ET/I/747
  - Minutes. 1815, septembre - 1815, octobre, septembre 1815 - octobre 1815; MC/ET/I/748
  - Minutes. 1815, novembre - 1815, décembre, novembre 1815 - décembre 1815; MC/ET/I/749
  - Minutes. 1816, janvier - 1816, février, janvier 1816 - février 1816; MC/ET/I/750
  - Minutes. 1816, mars - 1816, avril, mars 1816 - avril 1816; MC/ET/I/751
  - Minutes. 1816, mai, mai 1816; MC/ET/I/752
  - Minutes. 1816, juin - 1816, juillet, juin 1816 - juillet 1816; MC/ET/I/753
  - Minutes. 1816, août - 1816, septembre, août 1816 - septembre 1816; MC/ET/I/754
  - Minutes. 1816, octobre - 1816, novembre, octobre 1816 - novembre 1816; MC/ET/I/755
  - Minutes. 1816, décembre, décembre 1816; MC/ET/I/756
  - Minutes. 1817, janvier, janvier 1817; MC/ET/I/757
  - Minutes. 1817, février - 1817, mars, février 1817 - mars 1817; MC/ET/I/758
    Attention: certains actes ont été constatés manquants
    - Contrat de mariage de Marie Louise Thérèse Mandon, 12 février 1817
      Attention: l'original de l'acte est manquant.
      Actes signalés par les lecteurs et correspondants du Minutier central des notaires de Paris, 2000-2011 (base de données migrée: voir contexte dans le Plan d’orientation général - Notaires de Paris, guides thématiques du Minutier).
      Date de révision: 2010
      contrat de mariage; Mandon, Marie Louise Thérèse
  - Minutes. 1817, avril - 1817, juin, avril 1817 - juin 1817; MC/ET/I/759
    - Constitution de rente viagère par Thomas Lequesne à Jean Jacques Bacon de La Chevalerie, chevalier de l'ordre royal et militaire de Saint Louis, maréchal des camps et armées du roi, né à Lyon le 8 janvier 1731, demeurant à Paris, rue du Four Saint Germain, n° 42., 14 avril 1817; MC/ET/I/759
      Actes signalés par Thierry Boudignon, 2003-2012 (base de données migrée: voir contexte dans le Plan d’orientation général - Notaires de Paris, guides thématiques du Minutier).
      constitution de rente; Lyon (Rhône); Four-Saint-Germain (rue du); Bacon de La Chevalerie, Jean-Jacques (1731-1815); Lequesne, Thomas; officier général
  - Minutes. 1817, juillet - 1817, août, juillet 1817 - août 1817; MC/ET/I/760
  - Minutes. 1817, septembre - 1817, octobre, septembre 1817 - octobre 1817; MC/ET/I/761
  - Minutes. 1817, novembre - 1817, décembre, novembre 1817 - décembre 1817; MC/ET/I/762
  - Minutes. 1818, janvier - 1818, février, janvier 1818 - février 1818; MC/ET/I/763
  - Minutes. 1818, mars - 1818, avril, mars 1818 - avril 1818; MC/ET/I/764
  - Minutes. 1818, mai - 1818, juin, mai 1818 - juin 1818; MC/ET/I/765
  - Minutes. 1818, juillet - 1818, août, juillet 1818 - août 1818; MC/ET/I/766
  - Minutes. 1818, septembre - 1818, octobre, septembre 1818 - octobre 1818; MC/ET/I/767
  - Minutes. 1818, novembre - 1818, décembre, novembre 1818 - décembre 1818; MC/ET/I/768
  - Minutes. 1819, janvier - 1819, février, janvier 1819 - février 1819; MC/ET/I/769
  - Minutes. 1819, mars - 1819, avril, mars 1819 - avril 1819; MC/ET/I/770
  - Minutes. 1819, mai, mai 1819; MC/ET/I/771
    - Arrangement et conventions entre Alexandre Henri Petit, à Lyon, et Alexandre Henri Nicolas Roettiers de Montaleau (fils de Alexandre Louis Roëttiers de Montaleau et de Adélaïde Marguerite Justine Petit, décédés), rue du Four Saint Germain, n° 47, relativement à la fondations de 3 lits dans l'hospice des misérables de Paris., 26 mai 1819; MC/ET/I/771
      MC/RE/I/21
      accord; convention; Lyon (Rhône); Four-Saint-Germain (rue du); Misérables (hospice des); Petit, Alexandre Henri; Roëttiers de Montaleau, Alexandre Henri Nicolas (1778-1855)
  - Minutes. 1819, juin, juin 1819; MC/ET/I/772
  - Minutes. 1819, juillet - 1819, août, juillet 1819 - août 1819; MC/ET/I/773
  - Minutes. 1819, septembre - 1819, octobre, septembre 1819 - octobre 1819; MC/ET/I/774
  - Minutes. 1819, novembre - 1819, décembre, novembre 1819 - décembre 1819; MC/ET/I/775
  - Minutes. 1820, janvier - 1820, février, janvier 1820 - février 1820; MC/ET/I/776
  - Minutes. 1820, mars - 1820, avril, mars 1820 - avril 1820; MC/ET/I/777
  - Minutes. 1820, mai - 1820, juin, mai 1820 - juin 1820; MC/ET/I/778
  - Minutes. 1820, juillet - 1820, août, juillet 1820 - août 1820; MC/ET/I/779
  - Minutes. 1820, septembre - 1820, octobre, septembre 1820 - octobre 1820; MC/ET/I/780
  - Minutes. 1820, novembre - 1820, décembre, novembre 1820 - décembre 1820; MC/ET/I/781
  - Minutes. 1821, janvier - 1821, février, janvier 1821 - février 1821; MC/ET/I/782
    - COLIN (Alexandre-Henri) Négociant demeurant à Paris rue des Deux Portes Saint-Laurent, n° 29, fils de défunt Eustache COLIN, négociant et de Marie-Catherine-Victoire LABBE § Mariage de Alexandre-Henri COLIN et de Marie-Euphrasie TROISOEUFS HALLIGON., 12 février 1821; MC/ET/I/782
      Fichier dit 'général' XVIIe-XVIIIe siècles, par le personnel du Minutier, 1954-1999 ( fichier papier entièrement dématérialisé; voir contexte dans le Plan d’orientation général - Notaires de Paris, guides thématiques du Minutier).
      Date de révision: 2011-2012
      Date de création de la notice: 2010
      contrat de mariage; Colin, Alexandre Henri
  - Minutes. 1821, mars - 1821, avril, mars 1821 - avril 1821; MC/ET/I/783
  - Minutes. 1821, mai - 1821, juin, mai 1821 - juin 1821; MC/ET/I/784
  - Minutes. 1821, juillet - 1821, août, juillet 1821 - août 1821; MC/ET/I/785
  - Minutes. 1821, septembre - 1821, octobre, septembre 1821 - octobre 1821; MC/ET/I/786
  - Minutes. 1821, novembre - 1821, décembre, novembre 1821 - décembre 1821; MC/ET/I/787
    - Inventaire après décès du comte Jean Rapp, lieutenant général des armées du roi, pair de France, premier chambellan et maître de la garde-robe du roi, rue Plumet, n°19, à la requête d'Albertine-Charlotte, baronne de Rotberg-Coligny, sa veuve, et de Jean-Louis Boileau, rue de Richelieu, n°45., 8 décembre 1821; MC/ET/I/787
      MC/RE/I/22
      inventaire après décès; Plumet (rue); Richelieu (rue de); Rapp, Jean (comte); Rotberg-Coligny, Albertine-Charlotte (baronne de); Boileau, Jean-Louis; officier général
  - Minutes. 1822, janvier, janvier 1822; MC/ET/I/788
    - Dépôt du testament du comte Jean Rapp, lieutenant général des armées du roi, pair de France, daté du 5 juin 1818., 3 janvier 1822; MC/ET/I/788
      Fichier dit 'général' XIXe siècle (1147 actes), par Claire Béchu et Guillaume Nahon, 1988-1999. (fichier papier entièrement dématérialisé; voir contexte dans le Plan d’orientation général - Notaires de Paris, guides thématiques du Minutier).
      Date de création de la notice: 2008
      testament; dépôt de pièces; Rapp, Jean (comte); officier (armée); sénateur
  - Minutes. 1822, février - 1822, mars, février 1822 - mars 1822; MC/ET/I/789
  - Minutes. 1822, avril, avril 1822; MC/ET/I/790
  - Minutes. 1822, mai - 1822, juin, mai 1822 - juin 1822; MC/ET/I/791
  - Minutes. 1822, juillet, juillet 1822; MC/ET/I/792
  - Minutes. 1822, août - 1822, septembre, août 1822 - septembre 1822; MC/ET/I/793
  - Minutes. 1822, octobre - 1822, décembre, octobre 1822 - décembre 1822; MC/ET/I/794
  - Minutes. 1823, janvier, janvier 1823; MC/ET/I/795
  - Minutes. 1823, février - 1823, mars, février 1823 - mars 1823; MC/ET/I/796
  - Minutes. 1823, avril, avril 1823; MC/ET/I/797
  - Minutes. 1823, mai - 1823, juin, mai 1823 - juin 1823; MC/ET/I/798
  - Minutes. 1823, juillet - 1823, août, juillet 1823 - août 1823; MC/ET/I/799
  - Minutes. 1823, septembre, septembre 1823; MC/ET/I/800
  - Minutes. 1823, octobre, octobre 1823; MC/ET/I/801
  - Minutes. 1823, novembre - 1823, décembre, novembre 1823 - décembre 1823; MC/ET/I/802
  - Minutes. 1824, janvier - 1824, février, janvier 1824 - février 1824; MC/ET/I/803
  - Minutes. 1824, mars - 1824, avril, mars 1824 - avril 1824; MC/ET/I/804
  - Minutes. 1824, mai, mai 1824; MC/ET/I/805
  - Minutes. 1824, juin, juin 1824; MC/ET/I/806
    - Liquidation des communauté et succession de Louise Augustine Bertrand entre ses héritiers, son mari, Louis Antoine Planche, pharmacien, membre de l'académie de médecine, demeurant 1, rue de la Chaussée-d'Antin, tuteur de leurs trois enfants, Jean-Baptiste Gustave, Charles Antoine et Alexandrine Éléonore Planche, et d'Augustin Louis Planche, commis négociant, demeurant 2, rue de la Chaussée-d'Antin, en présence de leur grand-mère, Marie Marguerite Janson, veuve d'Augustin Jean-Baptiste François Bertrand, subrogée tutrice. (125 f.). 1824, 14 décembre Désistement par Louis Antoine Planche. - 1825, 15 avril Dépôt de jugement d'homologation. - 1830, 24 mars Quittance par Jean-Baptiste Gustave Planche, à son père, Louis Antoine Planche. - 1830, 24 avril Quittance par Louis Antoine Planche. - 1832, 28 mars Quittance par Charles Antoine Planche, à son père, Louis Antoine Planche., 19 juin 1824; MC/ET/I/806
      De l'image fixe à l'image animée (1820-1910), documents du Minutier central des notaires de Paris relatifs à l'histoire des photographes et de la photographie, par Marc Durand, Paris, Archives nationales, 2013 (sous presse), notice n° 4112 (version dématérialisée de l'instrument de recherche, les notices biographiques et compléments de descriptions d'actes ne se trouvent que sur la version papier de l'ouvrage, voir contexte dans le Plan d’orientation général - Notaires de Paris, guides thématiques du Minutier).
      Planche, Louis Antoine; Planche, Jean-Baptiste Gustave; Planche, Charles Antoine; Planche, Alexandrine Éléonore; Planche, Augustin Louis; Janson, Marie Marguerite; Bertrand, Louise Augustine; Bertrand, Augustin Jean-Baptiste François
  - Minutes. 1824, juillet - 1824, août, juillet 1824 - août 1824; MC/ET/I/807
  - Minutes. 1824, septembre - 1824, octobre, septembre 1824 - octobre 1824; MC/ET/I/808
  - Minutes. 1824, novembre - 1824, décembre, novembre 1824 - décembre 1824; MC/ET/I/809
  - Minutes. 1825, janvier - 1825, février, janvier 1825 - février 1825; MC/ET/I/810
  - Minutes. 1825, mars - 1825, avril, mars 1825 - avril 1825; MC/ET/I/811
  - Minutes. 1825, mai - 1825, juin, mai 1825 - juin 1825; MC/ET/I/812
  - Minutes. 1825, juillet - 1825, août, juillet 1825 - août 1825; MC/ET/I/813
    - Liquidation et partage des biens d'Esther Louise Cousin, fille de Pierre Romain Cousin, notaire (celui-ci abandonne la portion qui lui revient à l'union de ses créanciers)., 9 juillet 1825; MC/ET/I/813
      liquidation; partage; Cousin, Pierre Romain; Cousin, Esther Louise; notaire
    - Vente par Benoît Hugues Buisson et Louise Geneviève Erambert, demeurant à Passy rue Vineuse, n° 15, à Marie Jacqueline Essette veuve de Michel Nicolas Boulard, avenue de Neuilly, n° 15, d'une maison à Passy même adresse. A la suite, déclaration de command par la dite Boulard au profit de Marie Barry épouse de Joseph Marie Demangeot, avenue de Neuilly, n° 15., 25 juillet 1825; MC/ET/I/813
      Précisions sur les lieux: Paris--Passy (ancienne commune)--Vineuse (rue)
      MC/RE/I/23
      acte de vente; déclaration; Neuilly (avenue de); Passy (ancienne commune); Buisson, Benoît Hugues; Erambert, Louise Geneviève; Essette, Marie Jacqueline; Boulard, Michel Nicolas; Barry, Marie; Demangeot, Joseph Marie
    - Acte de notoriété de Guillaume Bourgain, né à Heudicourt, dans l'Eure, décédé à Paris 10e, le 7 fructidor an X, veuf de Marie Elisabeth Feugeur et père de Catherine Françoise Bourgain (épouse de François Auguste Paffe), Jean Guillame Bourgain( chandelier, 43 rue Philippeau), Louis Bourgain (propriétaire à Issy), Michel Benjamin Bourgain., 27 juillet 1825; MC/ET/I/813
      Les membres du conseil général de la commune robespierriste de Paris (200 actes), par Béatrice Vanuxem, 1992-1993 (base de données migrée: voir contexte dans le Plan d’orientation général - Notaires de Paris, guides thématiques du Minutier).
      notoriété; Bourgain, Catherine-Françoise; Bourgain, Denis-Guillaume; Bourgain, Guillaume; Bourgain, Jean-Guillaume; Bourgain, Louis; Bourgain, Michel-Benjamin; Feugeur, Marie-Elisabeth; Paffe, François-Auguste; cirier
  - Minutes. 1825, septembre - 1825, octobre, septembre 1825 - octobre 1825; MC/ET/I/814
  - Minutes. 1825, novembre - 1825, décembre, novembre 1825 - décembre 1825; MC/ET/I/815
  - Minutes. 1826, janvier - 1826, février, janvier 1826 - février 1826; MC/ET/I/816
  - Minutes. 1826, mars - 1826, avril, mars 1826 - avril 1826; MC/ET/I/817
  - Minutes. 1826, mai, mai 1826; MC/ET/I/818
  - Minutes. 1826, juin, juin 1826; MC/ET/I/819
  - Minutes. 1826, juillet - 1826, août, juillet 1826 - août 1826; MC/ET/I/820
  - Minutes. 1826, septembre - 1826, octobre, septembre 1826 - octobre 1826; MC/ET/I/821
  - Minutes. 1826, novembre - 1826, décembre, novembre 1826 - décembre 1826; MC/ET/I/822
  - Minutes. 1827, janvier - 1827, février, janvier 1827 - février 1827; MC/ET/I/823
  - Minutes. 1827, mars, mars 1827; MC/ET/I/824
    - Vente par Léonard François Dufaud et Marie Delavallade, rue Saint-Honoré, n° 353 bis, à Antoine Marie Amand comte Lavalette, rue Richepance, n° 5, d'une maison rue Matignon, n° 10. A la suite, quittances., 20 mars 1827 - 5 mai 1829; MC/ET/I/824
      Date de création de la notice: 2011
      acte de vente; Saint-Honoré (rue); Richepance (rue); Matignon (rue); Dufaud, Léonard François; Delavallade, Marie; Lavalette, Antoine Marie Amand
  - Minutes. 1827, avril - 1827, mai, avril 1827 - mai 1827; MC/ET/I/825
  - Minutes. 1827, juin - 1827, juillet, juin 1827 - juillet 1827; MC/ET/I/826
    - Notoriété après le décès du comte Jean Rapp, lieutenant général, pair de France, à Rheinweiler, grand duché de Bade, le 8 novembre 1821., 18 juin 1827 - 22 juin 1827; MC/ET/I/826
      notoriété; Rheinweiler (Allemagne); Rapp, Jean; officier (armée); sénateur
  - Minutes. 1827, août, août 1827; MC/ET/I/827
  - Minutes. 1827, septembre - 1827, octobre, septembre 1827 - octobre 1827; MC/ET/I/828
  - Minutes. 1827, novembre - 1827, décembre, novembre 1827 - décembre 1827; MC/ET/I/829
  - Minutes. 1828, janvier - 1828, février, janvier 1828 - février 1828; MC/ET/I/830
  - Minutes. 1828, mars - 1828, avril, mars 1828 - avril 1828; MC/ET/I/831
  - Minutes. 1828, mai - 1828, juin, mai 1828 - juin 1828; MC/ET/I/832
  - Minutes. 1828, juillet - 1828, août, juillet 1828 - août 1828; MC/ET/I/833
  - Minutes. 1828, septembre - 1828, octobre, septembre 1828 - octobre 1828; MC/ET/I/834
  - Minutes. 1828, novembre - 1828, décembre, novembre 1828 - décembre 1828; MC/ET/I/835
  - Minutes. 1829, janvier, janvier 1829; MC/ET/I/836
  - Minutes. 1829, février, février 1829; MC/ET/I/837
  - Minutes. 1829, mars - 1829, avril, mars 1829 - avril 1829; MC/ET/I/838
  - Minutes. 1829, mai - 1829, juin, mai 1829 - juin 1829; MC/ET/I/839
  - Minutes. 1829, juillet, juillet 1829; MC/ET/I/840
  - Minutes. 1829, août, août 1829; MC/ET/I/841
  - Minutes. 1829, septembre, septembre 1829; MC/ET/I/842
  - Minutes. 1829, octobre, octobre 1829; MC/ET/I/843
  - Minutes. 1829, novembre - 1829, décembre, novembre 1829 - décembre 1829; MC/ET/I/844
  - Minutes. 1830, janvier - 1830, février, janvier 1830 - février 1830; MC/ET/I/845
  - Minutes. 1830, mars, mars 1830; MC/ET/I/846
  - Minutes. 1830, avril, avril 1830; MC/ET/I/847
  - Minutes. 1830, mai, mai 1830; MC/ET/I/848
  - Minutes. 1830, juin, juin 1830; MC/ET/I/849
  - Minutes. 1830, juillet - 1830, août, juillet 1830 - août 1830; MC/ET/I/850
  - Minutes. 1830, septembre - 1830, octobre, septembre 1830 - octobre 1830; MC/ET/I/851
  - Minutes. 1830, novembre - 1830, décembre, novembre 1830 - décembre 1830; MC/ET/I/852
  - Minutes. 1831, janvier - 1831, février, janvier 1831 - février 1831; MC/ET/I/853
  - Minutes. 1831, mars - 1831, avril, mars 1831 - avril 1831; MC/ET/I/854
  - Minutes. 1831, mai - 1831, juin, mai 1831 - juin 1831; MC/ET/I/855
  - Minutes. 1831, juillet, juillet 1831; MC/ET/I/856
  - Minutes. 1831, août, août 1831; MC/ET/I/857
  - Minutes. 1831, septembre - 1831, octobre, septembre 1831 - octobre 1831; MC/ET/I/858
  - Minutes. 1831, novembre - 1831, décembre, novembre 1831 - décembre 1831; MC/ET/I/859
  - Minutes. 1832, janvier - 1832, février, janvier 1832 - février 1832; MC/ET/I/860
  - Minutes. 1832, mars - 1832, avril, mars 1832 - avril 1832; MC/ET/I/861
  - Minutes. 1832, mai - 1832, juin, mai 1832 - juin 1832; MC/ET/I/862
  - Minutes. 1832, juillet, juillet 1832; MC/ET/I/863